【裁判字號】    89,聲再,14
【裁判日期】    890112
【裁判案由】    違反就業服務法聲請再審
【裁判全文】
台灣高等法院台中分院刑事裁定                      八十九年度聲再字第一四號
    再審聲請人
    即受判決人  甲○○
右列聲請人因違反就業服務法案件，對於本院中華民國八十八年十一月二十四日第二
審確定判決（八十八年度上易字第二五○九號），聲請再審，本院裁定如左：
      主  文
再審之聲請駁回。
      理  由
一、聲請意旨略以：同案被告陳家洋非種雞場負責人，外具有專業技術，勿需留用聲
    請人甲○○所申請聘僱之外國人。此一事實，有蕭秀蓁提出之營利事業登記證一
    件、牧場登記證書二件，足證該種雞場之負責人為蕭秀蓁，亦足證陳家洋無實務
    工作經驗。此一新證據，足認聲請人應受無罪之判決云云。且聲請人於警訊中坦
    承係以監護工之名義引進外國人，均委由陳家洋與仲介公司連絡申請，該外國人
    自民國（下同）八十八年元月初即至陳家洋經營之孵蛋場工作約四十云云，天與
    陳家洋八十八年六月一日陳述狀所述每週五係小雞孵出日之工作天數不符，顯有
    重要證據漏未審酌。
二、按刑事訴訟法第四百二十條第一項第六款所謂發現確實之新證據，係指就新證據
    之本身形式上觀察，毋須經調查程序，顯然可認為足以動搖原確定之判決而言，
    最高法院四十年度台抗字第二號著有判例可資參照。次按不得上訴於第三審法院
    之案件，除前條規定外，其經第二審確定之有罪判決，如就足生影響於判決之重
    要證據漏未審酌者，亦得為受判決人之利益，聲請再審，刑事訴訟法第四百二十
    一條固定有明文。惟所謂重要證據漏未審酌，須該證據足以影響於原判決事實之
    認定，並以該證據已予提出，而被捨棄不予採用，並未敘明其捨棄之理由者為限
    。（見褚劍鴻先生著刑事訴訟法論六二五頁）經查：
  (一)本院原確定判決認定本件再審聲請人有違反就業服務法之犯行，已說明：
    前開外國人於警訊時業已供陳，為警查獲當日係至被告陳家洋之孵蛋場工作，
      前開筆錄並有翻譯人員巡官吳宗憲及受命訊問人警員楊奇銓簽名，堪信為實在
      ，至被告陳家洋於原審法院雖陳稱該外國人曾書寫一份書面報告，以供員警參
      酌，苟如被告陳家洋所述該外國人曾書寫一份英文書面報告而未附卷，被告豈
      可能不立即提出異議？況該名外國人於查獲後係責付予被告甲○○，有責付書
      在卷可稽，若認其所製作筆錄有不實供述，按之常情，被告等當可要求該名外
      國人再予以證明，惟被告等於當時並未對查獲之外國人於警訊所述有何異議，
      自當認前開外國人之供述屬實。
    且被告甲○○具高中畢業學歷，基於其自由意識下，於警訊中坦承伊以監護名
      義引進之外國人均委由被告陳家洋與仲介公司連絡申請引進，且自八十八年元
      月初起該外國人即至被告陳家洋經營之孵蛋場工作，約工作四十天左右等語，
      有其簽名之警訊筆錄在卷可稽，雖被告甲○○於偵查及原審法院訊問時翻異前
      詞，辯稱所僱用之外國人係因其父至彰化順安醫院檢查而至被告陳家洋住處聊
      天等語，惟並未能提出就診紀錄以資佐證，且經傳訊證人陳宗人，於本院訊問
      時並供稱，當日伊係有事外出，不在家等語，顯與被告甲○○於偵查及本院訊
      問時之供述不符，故被告事後之供述尚無法認為實在。
    又被告陳家洋於警訊時亦坦承「該名菲律賓監護工跟我（被告陳家洋）是朋友
      關係，她是過來幫忙我的」等語，均核與前開外國人及被告甲○○之供述相符
      ，雖其於原審法院審理時辯稱該筆錄記載不正確，非原始筆錄等語，然前開筆
      錄內之簽名核與其於檢察官偵查中之送達證書及訊問筆錄，並本院及原審法院
      之送達證書及原審法院訊問後之簽名均相同，其前開所辯顯係圖卸之詞，不堪
      採信。再參以被告陳家洋於八十八年六月一日陳述狀所載之查獲當日係其所有
      種雞場每週五小雞孵出日，當日約有三〡五萬隻小雞，現場需有二至三名雞隻
      鑑別師及二名施打馬立克疫苗之工人在場工作，該工作人員均在後場工作等情
      ，更足證被告所另雇用之人均另有工作，或施打疫苗或鑑別雞隻，現場撿拾小
      雞工作並無他人擔任，更足證係由該外國人擔任甚明。
    復參以查獲本件之彰化縣警察局溪湖分局警員楊奇銓於檢察官偵查時結證稱：
      查獲當時他（指該外國人）在撿小雞放到紙箱內，當時已疊了四、五箱紙箱，
      已裝好小雞了，還用推車，現場沒有其他員工，只有這名外國人，當時被告陳
      家洋在二樓等語，更足證被告等前開所辯應係卸責之詞，不堪採信，此外復有
      彰化縣警察局溪湖分局第四組現場紀錄表、該外國人之證件及居留外僑作業外
      勞詳細資料表影本等附卷可稽，被告等前開犯行堪以認定。
    此有聲請人提出之原確定判決影本一件在卷可稽。
  (二)雖然聲請人提出之營利事業登記證影本一件、牧場登記證書影本二件，均載明該
    畜牧場為蕭秀蓁為負責人；惟查陳家洋為蕭秀蓁之夫，亦為原確定判決影本所載
    明。依一般常情，陳家洋若與其妻蕭秀蕭共同經營該種雞場，自非將自己登記為
    負責人不可。從而，該營利事業登記證影本一件、牧場登記證書影本二件，不足
    以立即動搖原確定判決。
  (三)再者，原確定判決已充分說明認定被告犯行之理由，聲請人所謂「聲請人於警訊
    中坦承係以監護工之名義引進外國人，均委由陳家洋與仲介公司連絡申請，該外
    國人自八十八年元月初即至陳家洋經營之孵蛋場工作約四十云云，天與陳家洋八
    十八年六月一日陳述狀所述每週五係小雞孵出日之工作天數不符」云云，經核均
    係陳家洋前後不同之供述，而審判上被告前後不一之供述，本為常情，原確定判
    決雖未說明陳家洋右揭陳述狀中提及之每週小雞孵出日，惟該種雞場每日之工作
    不一，自非小雞孵出日才需要工人，是以此一證據尚不足以影響於原判決事實之
    認定。
  (四)綜上所述，聲請人之聲請再審並無理由，應予駁回。
三、據上論斷，應依刑事訴訟法第四百三十四條第一項，裁定如主文。
中  華      民      國    八十九    年      一      月      十二    日
                                  台灣高等法院台中分院刑事第八庭
                                        審判長法  官  羅  得  村
                                              法  官  劉  榮  服
                                              法  官  林  輝  煌
右正本證明與原本無異。
不得抗告。
                                              書記官  劉  恒  宏
中      華      民      國    八十九    年      一      月      十二    日
                                                                        Ａ


司法院資訊處製作；財團法人民間司法改革基金會備份。
